da: Sportsartikler > Friluftsliv > Jagt og skydning > Bueskydning > Buer og armbrøste: Compoundbuer; Armbrøster; Recurve-buer og langbuer; Ungdomsbuer
fi: Urheilutarvikkeet > Ulkoharrasteet > Metsästys ja ammunta > Jousiammunta > Jouset ja varsijouset: Taljajousi; Varsijouset; Vastakaari- ja pitkäjouset; Nuorisojouset
it: Articoli sportivi > Ricreazione outdoor > Caccia e tiro a segno > Tiro con l'arco > Archi e balestre: Archi compositi; Balestre; Archi lunghi e ricurvi; Archi per tiro
ro-RO: Articole sportive > Recreere în aer liber > Vânătoare și tir > Tir cu arcul > Arcuri și arbalete: Arcuri compuse; Arbalete; Arcuri curbate și arcuri lungi; Arcuri pentru tineret
bg-BG: Спортни стоки > Спортни занимания на открито > Лов и стрелба > Стрелба с лък > Лъкове и арбалети: Сложни лъкове; Арбалети; Извити и дълги лъкове; Младежки лъкове
ru: Спортивные товары > Активный отдых на открытом воздухе > Охота и стрельба > Стрельба из лука > Луки и арбалеты: Блочные луки; Арбалеты; Рекурсивные и длинные луки; Детские луки
es: Equipamiento deportivo > Actividades al aire libre > Caza y tiro > Tiro con arco > Arcos y ballestas: Arcos compuestos; Ballestas; Arcos largos y recurvos; Arcos juveniles
hu: Sportszerek > Szabadtéri kikapcsolódás > Vadászat és lövészet > Íjászat > Íjak és számszeríjak: Összetett íjak; Számszeríjak; Reflex- és hosszúíjak; Ifjúsági íjak
lt-LT: Sporto prekės > Poilsis lauke > Medžioklė ir šaudymas > Lankininkystė > Lankai ir arbaletai: Skriemuliniai lankai; Arbaletai; Lenktieji ir ilgieji; Lankai jaunimui
fr: Équipements sportifs > Loisirs de plein air > Chasse et tir > Tir à l'arc > Arcs et arbalètes: Arcs à poulies; Arbalètes; Arcs classiques et droits; Arcs jeunesse
cs: Sportovní potřeby > Outdoorové aktivity > Lov a střelba > Lukostřelba > Luky a kuše: Kladkové luky; Kuše; Reflexní a přímé luky; Dětské luky
pt-BR: Artigos esportivos > Atividades ao ar livre > Caça e tiro > Tiro com arco > Arcos e bestas: Arcos compostos; Bestas; Arcos longos e arcos recurvos; Arcos juvenis
zh-TW: 體育用品 > 室外休閒 > 打獵和射擊 > 射箭 > 弓弩: 複合弓; 弩/十字弓; 反曲弓/長弓; 青少年弓
pt-PT: Artigos de desporto > Atividades recreativas no exterior > Caça e tiro > Tiro com arco > Arcos e bestas: Arcos compostos; Bestas; Arcos recurvos e longos; Arcos juvenis
en: Sporting Goods > Outdoor Recreation > Hunting & Shooting > Archery > Bows & Crossbows: Compound Bows; Crossbows; Recurve & Longbows; Youth Bows
ko: 스포츠용품 > 야외 레크레이션 > 사냥/사격 > 양궁 > 활/석궁: 콤파운드 활; 석궁; 리커브/롱 보우; 청소년용 활
vi: Dụng cụ thể thao > Giải trí ngoài trời > Săn bắn > Bắn cung > Cung và bộ cung tên: Cung trợ lực; Nỏ; Cung tên Recurve và longbows; Cung tuổi Trẻ
de: Sportartikel > Outdoor-Aktivitäten > Jagen und Schießen > Bogenschießen > Bögen & Armbrüste: Compoundbögen; Armbrüste; Recurve- & Langbögen; Jugendbögen
nb: Sportsutstyr > Friluftsliv > Jakt og skyting > Bueskyting > Buer og armbrøster: Compoundbuer; Armbrøster; Rekurv- og langbuer; Ungdomsbuer
hr-HR: Sportska oprema > Rekreacija na otvorenom > Lov i streljaštvo > Streličarstvo > Lukovi i samostreli: Složeni lukovi; Samostreli; Zakrivljeni i dugi luk; Dječji lukovi
th: อุปกรณ์กีฬา > สันทนาการกลางแจ้ง > การล่าสัตว์และยิงปืน > การยิงธนู > คันธนูและหน้าไม้: คันธนูแบบคอมพาวด์; หน้าไม้; ธนู Recurve และ Longbows; คันธนูสำหรับเด็ก
tr: Spor Malzemeleri > Açık Hava Etkinlikleri > Avcılık ve Atıcılık > Okçuluk > Yaylar ve Arbaletler: Bileşik Yaylar; Arbaletler; Olimpik ve Uzun Yaylar; Gençlik Yayları
nl: Sportartikelen > Buitenrecreatie > Jagen en schieten > Boogschieten > Bogen en kruisbogen: Compoundboog; Kruisbogen; Hand- en recurvebogen; Jeugdbogen
ja: スポーツ用品 > 屋外レクリエーション > 狩猟・射撃 > アーチェリー > ボウ・クロスボウ: コンパウンドボウ; クロスボウ; リカーブボウ・ロングボウ; ユースボウ
sk-SK: Športový tovar > Exteriérové rekreakčné športy > Poľovníctvo a streľba > Lukostreľba > Luky a kuše: Zložené luky; Kuše; Spätné a dlhé luky; Mládežnícke luky
sl-SI: Športna oprema > Rekreacija na prostem > Lov in streljanje > Lokostrelstvo > Loki in samostreli: Sestavljeni loki; Samostreli; Ukrivljeni in longbow loki; Loki za začetnike
zh-CN: 体育用品 > 户外休闲 > 打猎与射击 > 射箭 > 弓/弩: 复合弓; 十字弩/十字弓; 反曲弓/长弓; 儿童弓
el: Αθλητικά είδη > Υπαίθριες δραστηριότητες αναψυχής > Κυνήγι & σκοποβολή > Τοξοβολία > Τόξα & βαλλίστρες: Σύνθετα τόξα; Βαλλίστρες; Αντίκυρτα τόξα & μακριά τόξα; Τόξα νεολαίας
pl: Sprzęt sportowy > Rekreacja na świeżym powietrzu > Myślistwo i strzelectwo > Łucznictwo > Łuki i kusze: Łuki bloczkowe; Kusze; Łuki strzeleckie; Łuki młodzieżowe
sv: Sportartiklar > Utomhusaktiviteter > Jakt och skytte > Bågskytte > Pilbågar och armborst: Compoundbågar; Armborst; Recurve- och långbågar; Ungdomsbågar